lib/uk_UA.aff
SFX T тися дуться бутися
SFX T тися дься бутися
SFX T тися дьмося бутися
SFX T тися дьмось бутися
SFX T тися дьтеся бутися
SFX T тися дьтесь бутися
SFX T іти иш іти
SFX T іти ить іти
SFX T іти имо іти
SFX T іти им іти
SFX T іти ите іти
SFX T 'яти ну 'яти
SFX T 'яти неш 'яти
SFX T 'яти не 'яти
SFX T 'яти немо 'яти
SFX T 'яти нем 'яти
SFX T 'яти нете 'яти
SFX T 'яти нуть 'яти
SFX T 'яти ни 'яти
SFX T 'яти німо 'яти
SFX T 'яти нім 'яти
SFX T 'яти ніть 'яти
SFX T ітися ишся ітися
SFX T ітися иться ітися
SFX T ітися имося ітися
SFX T ітися имось ітися
SFX T ітися имся ітися
SFX T ітися итеся ітися
SFX T ітися итесь ітися
SFX T ітися жуся рудітися
SFX T ітися жусь рудітися
SFX T зити жу зити
SFX T здити жджу здити
SFX T тися ися [^і]зтися
SFX T тися ись [^і]зтися
SFX T тися імося [^і]зтися
SFX T тися імось [^і]зтися
SFX T тися імся [^і]зтися
SFX T тися іться [^і]зтися
SFX T зати ж ізати
SFX T зати жмо ізати
SFX T зати жте ізати
SFX T гтися жися рягтися
SFX T гтися жись рягтися
SFX T гтися жімося рягтися
SFX T гтися жімось рягтися
SFX T гтися жімся рягтися
SFX T гтися жіться рягтися
SFX T ти ла [^с]ти
SFX T ти ло [^с]ти
SFX T ти ли [^с]ти
SFX T іти ю [нлр]іти
SFX T стися лася [^о]стися
SFX T стися лась [^о]стися
SFX T стися лося [^о]стися
SFX T стися лось [^о]стися
SFX T стися лися [^о]стися
SFX T стися лись [^о]стися
SFX T ти й [ая]вати
SFX T ти ймо [ая]вати
SFX T ти йте [ая]вати
SFX T гтися гся [иі]гтися
SFX T гтися гшись [иі]гтися
SFX T хатися шися [^и]хатися
SFX T хатися шись [^и]хатися
SFX T хатися шімося [^и]хатися
SFX T хатися шімось [^и]хатися
SFX T хатися шімся [^и]хатися
SFX T хатися шіться [^и]хатися
SFX T тати чи [^с]тати
SFX T тати чімо [^с]тати
SFX T тати чім [^с]тати
SFX T тати чіть [^с]тати
SFX T тися лася [^с]тися
SFX T тися лась [^с]тися
SFX T тися лося [^с]тися
SFX T тися лось [^с]тися
SFX T тися лися [^с]тися
SFX T тися лись [^с]тися
SFX T вати й [ую]вати
SFX T вати ймо [ую]вати
SFX T вати йте [ую]вати
SFX T кати ч икати
SFX T кати чмо икати
SFX T тити чу [^с]тити
SFX T ститися щуся ститися
SFX T ститися щусь ститися
SFX T слатися шлюся слатися
SFX T слатися шлюсь слатися
SFX T слатися шлешся слатися
SFX T слатися шлеться слатися
SFX T слатися шлемося слатися
SFX T слатися шлемось слатися
SFX T слатися шлемся слатися
SFX T слатися шлетеся слатися
SFX T слатися шлетесь слатися
SFX T слатися шлються слатися
SFX T слатися шлися слатися
SFX T слатися шлись слатися
SFX T слатися шлімося слатися
SFX T слатися шлімось слатися
SFX T слатися шлімся слатися
SFX T слатися шліться слатися
SFX T атися лешся [еи]патися
SFX T атися леться [еи]патися
SFX T атися лемося [еи]патися
SFX T атися лемось [еи]патися
SFX T атися лемся [еи]патися
SFX T атися летеся [еи]патися
SFX T атися летесь [еи]патися
SFX T атися лються [еи]патися
SFX T 'ястися нуся (^|[^зс])п'ястися
SFX T 'ястися нусь (^|[^зс])п'ястися
SFX T 'ястися нешся (^|[^зс])п'ястися
SFX T 'ястися неться (^|[^зс])п'ястися
SFX T 'ястися немося (^|[^зс])п'ястися
SFX T 'ястися немось (^|[^зс])п'ястися
SFX T 'ястися немся (^|[^зс])п'ястися
SFX T 'ястися нетеся (^|[^зс])п'ястися
SFX T 'ястися нетесь (^|[^зс])п'ястися
SFX T 'ястися нуться (^|[^зс])п'ястися
SFX T 'ястися нися (^|[^зс])п'ястися
SFX T 'ястися нись (^|[^зс])п'ястися
SFX T 'ястися німося (^|[^зс])п'ястися
SFX T 'ястися німось (^|[^зс])п'ястися
SFX T 'ястися німся (^|[^зс])п'ястися
SFX T 'ястися ніться (^|[^зс])п'ястися
SFX T огти іг огти
SFX T огти ігши огти
SFX T зятися ізьмуся взятися
SFX T зятися ізьмусь взятися
SFX T зятися ізьмешся взятися
SFX T зятися ізьметься взятися
SFX T зятися ізьмемося взятися
SFX T зятися ізьмемось взятися
SFX T зятися ізьмемся взятися
SFX T зятися ізьметеся взятися
SFX T зятися ізьметесь взятися
SFX T зятися ізьмуться взятися
SFX T зятися ізьмися взятися
SFX T зятися ізьмись взятися
SFX T зятися ізьмімося взятися
SFX T зятися ізьмімось взятися
SFX T зятися ізьмімся взятися
SFX T зятися ізьміться взятися
SFX T тися ися [бв]тися
SFX T тися ись [бв]тися
SFX T тися імося [бв]тися
SFX T тися імось [бв]тися
SFX T тися імся [бв]тися
SFX T тися іться [бв]тися
SFX T ітися жуся [^у]дітися
SFX T ітися жусь [^у]дітися
SFX T стити щу стити
SFX T ти у [дж]ерти
SFX T ти еш [дж]ерти
SFX T ти е [дж]ерти
SFX T ти емо [дж]ерти
SFX T ти ем [дж]ерти
SFX T ти ете [дж]ерти
SFX T ти уть [дж]ерти
SFX T ти и [дж]ерти
SFX T ти імо [дж]ерти
SFX T ти ім [дж]ерти
SFX T ти іть [дж]ерти
SFX T атися ся ипатися
SFX T атися мося ипатися
SFX T атися мось ипатися
SFX T атися теся ипатися
SFX T атися тесь ипатися
SFX T вти в [^е]вти
SFX T ебтися ібся ебтися
SFX T ебтися ібшись ебтися
SFX T гатися жуся гатися
SFX T затися жуся затися
SFX T гатися жусь гатися
SFX T затися жусь затися
SFX T гатися жешся гатися
SFX T затися жешся затися
SFX T гатися жеться гатися
SFX T затися жеться затися
SFX T гатися жемося гатися
SFX T затися жемося затися
SFX T гатися жемось гатися
SFX T затися жемось затися
SFX T гатися жемся гатися
SFX T затися жемся затися
SFX T гатися жетеся гатися
SFX T затися жетеся затися
SFX T гатися жетесь гатися
SFX T затися жетесь затися
SFX T гатися жуться гатися
SFX T затися жуться затися
SFX T нятися муся йнятися
SFX T нятися мусь йнятися
SFX T нятися мешся йнятися
SFX T нятися меться йнятися
SFX T нятися мемося йнятися
SFX T нятися мемось йнятися
SFX T нятися мемся йнятися
SFX T нятися метеся йнятися
SFX T нятися метесь йнятися
SFX T нятися муться йнятися
SFX T нятися мися йнятися
SFX T нятися мись йнятися
SFX T нятися мімося йнятися
SFX T нятися мімось йнятися
SFX T нятися мімся йнятися
SFX T нятися міться йнятися
SFX T вктися вкся вктися
SFX T вктися вкшись вктися
SFX T сити шу сити
SFX T татися чися [^с]татися
SFX T татися чись [^с]татися
SFX T татися чімося [^с]татися
SFX T татися чімось [^с]татися
SFX T татися чімся [^с]татися
SFX T татися чіться [^с]татися
SFX T кати чи какати
SFX T кати чімо какати
SFX T кати чім какати
SFX T кати чіть какати
SFX T зяти ізьму взяти
SFX T зяти ізьмеш взяти
SFX T зяти ізьме взяти
SFX T зяти ізьмемо взяти
SFX T зяти ізьмем взяти
SFX T зяти ізьмете взяти
SFX T зяти ізьмуть взяти
SFX T зяти ізьми взяти
SFX T зяти ізьмімо взяти
SFX T зяти ізьмім взяти
SFX T зяти ізьміть взяти
SFX T сати ши сати
SFX T сати шімо сати
SFX T сати шім сати
SFX T сати шіть сати
SFX T гтися жуся [еоиія]гтися
SFX T гтися жусь [еоиія]гтися
SFX T ати иш [^оа]чати
SFX T ати ить [^оа]чати
SFX T ати имо [^оа]чати
SFX T ати им [^оа]чати
SFX T ати ите [^оа]чати
SFX T атися ишся [^оа]чатися
SFX T атися иться [^оа]чатися
SFX T атися имося [^оа]чатися
SFX T атися имось [^оа]чатися
SFX T атися имся [^оа]чатися
SFX T атися итеся [^оа]чатися
SFX T атися итесь [^оа]чатися
SFX T хатися шися [^д]ихатися
SFX T хатися шись [^д]ихатися
SFX T хатися шімося [^д]ихатися
SFX T хатися шімось [^д]ихатися
SFX T хатися шімся [^д]ихатися
SFX T хатися шіться [^д]ихатися
SFX T атися іться [джщн]атися
SFX T вкти вк вкти
SFX T вкти вкши вкти
SFX T ітися уся [^р]удітися
SFX T ітися усь [^р]удітися
SFX T итися уся [жчшщ]итися
SFX T итися усь [жчшщ]итися
SFX T итися аться [жчшщ]итися
SFX T стися юся истися
SFX T стися юсь истися
SFX T стися єшся истися
SFX T стися ється истися
SFX T стися ємося истися
SFX T стися ємось истися
SFX T стися ємся истися
SFX T стися єтеся истися
SFX T стися єтесь истися
SFX T стися ються истися
SFX T стися вся истися
SFX T стися всь истися
SFX T стися вшись истися
SFX T стися йся истися
SFX T стися йсь истися
SFX T стися ймося истися
SFX T стися ймось истися
SFX T стися йтеся истися
SFX T стися йтесь истися
SFX T ктися чуся ктися
SFX T ктися чусь ктися
SFX T ктися чешся ктися
SFX T ктися четься ктися
SFX T ктися чемося ктися
SFX T ктися чемось ктися
SFX T ктися чемся ктися
SFX T ктися четеся ктися
SFX T ктися четесь ктися
SFX T ктися чуться ктися
SFX T ктися чися ктися
SFX T ктися чись ктися
SFX T ктися чімося ктися
SFX T ктися чімось ктися
SFX T ктися чімся ктися
SFX T ктися чіться ктися
SFX T ватися йся [ую]ватися
SFX T ватися йсь [ую]ватися
SFX T ватися ймося [ую]ватися
SFX T ватися ймось [ую]ватися
SFX T ватися йтеся [ую]ватися
SFX T ватися йтесь [ую]ватися
SFX T кати чте [^ста]кати
SFX T ати леш [еи]пати
SFX T ати ле [еи]пати
SFX T ати лемо [еи]пати
SFX T ати лем [еи]пати
SFX T ати лете [еи]пати
SFX T ати лють [еи]пати
SFX T затися жся ізатися
SFX T затися жмося ізатися
SFX T затися жмось ізатися
SFX T затися жтеся ізатися
SFX T затися жтесь ізатися
SFX T гти жиш ігти
SFX T гти жить ігти
SFX T гти жимо ігти
SFX T гти жим ігти
SFX T гти жите ігти
SFX T гти жать ігти
SFX T катися чтеся [^ста]катися
SFX T катися чтесь [^ста]катися
SFX T сати шу сати
SFX T хати шу хати
SFX T сати шеш сати
SFX T хати шеш хати
SFX T сати ше сати
SFX T хати ше хати
SFX T сати шемо сати
SFX T хати шемо хати
SFX T сати шем сати
SFX T хати шем хати
SFX T сати шете сати
SFX T хати шете хати
SFX T сати шуть сати
SFX T хати шуть хати
SFX T ути у нути
SFX T ути еш нути
SFX T ути е нути
SFX T ути емо нути
SFX T ути ем нути
SFX T ути ете нути
SFX T ути уть нути
SFX T езти із езти
SFX T езти ізши езти
SFX T катися чся лакатися
SFX T катися чмося лакатися
SFX T катися чмось лакатися
SFX T катися чтеся лакатися
SFX T катися чтесь лакатися
SFX T ати у [рз]вати
SFX T ати еш [рз]вати
SFX T ати е [рз]вати
SFX T ати емо [рз]вати
SFX T ати ем [рз]вати
SFX T ати ете [рз]вати
SFX T ати уть [рз]вати
SFX T ати и [рз]вати
SFX T ати імо [рз]вати
SFX T ати ім [рз]вати
SFX T ати іть [рз]вати
SFX T скати щу скати
SFX T стати щу стати
SFX T скати щеш скати
SFX T стати щеш стати
SFX T скати ще скати
SFX T стати ще стати
SFX T скати щемо скати
SFX T стати щемо стати
SFX T скати щем скати
SFX T стати щем стати
SFX T скати щете скати
SFX T стати щете стати
SFX T скати щуть скати
SFX T стати щуть стати
SFX T скати щи скати
SFX T стати щи стати
SFX T скати щімо скати
SFX T стати щімо стати
SFX T скати щім скати
SFX T стати щім стати
SFX T скати щіть скати
SFX T стати щіть стати
SFX T сти вши [іяа]сти
SFX T тяти ітну [бдз]тяти
SFX T тяти ітнеш [бдз]тяти
SFX T тяти ітне [бдз]тяти
SFX T тяти ітнемо [бдз]тяти
SFX T тяти ітнем [бдз]тяти
SFX T тяти ітнете [бдз]тяти
SFX T тяти ітнуть [бдз]тяти
SFX T тяти ітни [бдз]тяти
SFX T тяти ітнімо [бдз]тяти
SFX T тяти ітнім [бдз]тяти
SFX T тяти ітніть [бдз]тяти
SFX T здитися жджуся здитися
SFX T здитися жджусь здитися
SFX T ати иш [жщ]ати
SFX T ати ить [жщ]ати
SFX T ати имо [жщ]ати
SFX T ати им [жщ]ати
SFX T ати ите [жщ]ати
SFX T ати ать [жщ]ати
SFX T ітися аться шітися
SFX T стися нуся лястися
SFX T стися нусь лястися
SFX T стися нешся лястися
SFX T стися неться лястися
SFX T стися немося лястися
SFX T стися немось лястися
SFX T стися немся лястися
SFX T стися нетеся лястися
SFX T стися нетесь лястися
SFX T стися нуться лястися
SFX T стися нися лястися
SFX T стися нись лястися
SFX T стися німося лястися
SFX T стися німось лястися
SFX T стися німся лястися
SFX T стися ніться лястися
SFX T итися яться [дзлнрст]итися
SFX T атися ешся [дн]атися
SFX T атися еться [дн]атися
SFX T атися емося [дн]атися
SFX T атися емось [дн]атися
SFX T атися емся [дн]атися
SFX T атися етеся [дн]атися
SFX T атися етесь [дн]атися
SFX T атися уться [дн]атися
SFX T тися уся [збв]тися
SFX T тися усь [збв]тися
SFX T тися ешся [збв]тися
SFX T тися еться [збв]тися
SFX T тися емося [збв]тися
SFX T тися емось [збв]тися
SFX T тися емся [збв]тися
SFX T тися етеся [збв]тися
SFX T тися етесь [збв]тися
SFX T тися уться [збв]тися
SFX T езтися ізся езтися
SFX T езтися ізшись езтися
SFX T іти ать шіти
SFX T ітися яться [^бвмпш]ітися
SFX T тятися ітнуся [бдз]тятися
SFX T тятися ітнусь [бдз]тятися
SFX T тятися ітнешся [бдз]тятися
SFX T тятися ітнеться [бдз]тятися
SFX T тятися ітнемося [бдз]тятися
SFX T тятися ітнемось [бдз]тятися
SFX T тятися ітнемся [бдз]тятися
SFX T тятися ітнетеся [бдз]тятися
SFX T тятися ітнетесь [бдз]тятися
SFX T тятися ітнуться [бдз]тятися
SFX T тятися ітнися [бдз]тятися
SFX T тятися ітнись [бдз]тятися
SFX T тятися ітнімося [бдз]тятися
SFX T тятися ітнімось [бдз]тятися
SFX T тятися ітнімся [бдз]тятися
SFX T тятися ітніться [бдз]тятися
SFX T кати ч лакати
SFX T кати чмо лакати
